最高法院刑事判決　　　　　　　　　 111年度台上字第3683號
上　訴　人　林宜儒



上列上訴人因違反毒品危害防制條例案件，不服臺灣高等法院臺
中分院中華民國111年5月24日第二審判決（111年度上訴字第757
號，起訴案號：臺灣臺中地方檢察署110年度偵字第25814、2986
5號），提起上訴，本院判決如下：
    主  文
上訴駁回。
    理  由
一、刑事訴訟法第377 條規定，上訴於第三審法院，非以判決違
    背法令為理由，不得為之。是提起第三審上訴，應以原判決
    違背法令為理由，係屬法定要件。如果上訴理由書狀並未依
    據卷內訴訟資料，具體指摘原判決不適用何種法則或如何適
    用不當，或所指摘原判決違法情事，顯與法律規定得為第三
    審上訴理由之違法情形不相適合時，均應認其上訴為違背法
    律上之程式，予以駁回。
二、本件原審審理結果，認定上訴人林宜儒有如第一審判決犯罪
    事實欄所載販賣第三級毒品而混合二種以上毒品既遂，及同
    時販賣第三級毒品暨販賣第三級毒品而混合二種以上毒品未
    遂（依想像競合從一重論以販賣第三級毒品而混合二種以上
    毒品未遂）犯行，因而維持第一審對上訴人科刑部分之判決
    ，駁回上訴人在第二審對於刑之上訴，已詳敘其理由。
三、刑罰之裁量，為事實審法院之職權，倘所量之刑，並未逾越
    法定刑度範圍，亦無顯然違背比例、公平及罪刑相當原則，
    不得任意指為違法。本件第一審判決以上訴人係於5 年內再
    犯，為累犯，就其所犯上揭2罪，均依刑法第47條第1項予以
    加重其刑，並依毒品危害防制條例第17條第2 項規定減輕其
    刑，就其販賣第三級毒品而混合二種以上毒品未遂罪，再依
    刑法第25條第2 項遞減輕其刑後，審酌上訴人正值青壯，不
    思以正途獲取財物，明知毒品對人體健康戕害甚鉅，為牟取
    利益，無視國家杜絕毒品之禁令，販賣毒品予他人之犯罪動
    機、目的、手段、所生危害、所獲利益，兼衡其販賣毒品之
    對象僅1人，次數共2次，犯後坦承犯行，暨其自陳之智識程
    度及家庭生活及經濟狀況等一切情狀，分別量處有期徒刑 3
    年9月及2年，暨定其應執行有期徒刑4年6月。原判決以第一
    審之量刑及所定執行刑並無違法或不當，而予維持。經核於
    法尚無不合。上訴意旨仍執陳詞，以其家中經濟壓力大，為
    減輕母親之負擔，方誤入歧途，然犯後已知錯，坦承犯行，
    態度良好，並配合檢、警查緝毒品上游，雖並未因而查獲毒
    品之上游或共犯，仍應從輕量刑，原判決維持第一審之刑度
    過重云云，無非對事實審量刑職權之適法行使，任意指摘，
    尚非適法之第三審上訴理由，其上訴違背法律上之程式，應
    予駁回。
據上論結，應依刑事訴訟法第395條前段，判決如主文。
中    華    民    國   111    年    8     月    3     日
                  刑事第八庭審判長法  官  何  菁  莪  
                                  法  官  何  信  慶  
                                  法  官  朱  瑞  娟  
                                  法  官  高  玉  舜  
                                  法  官  劉  興  浪  
本件正本證明與原本無異
                                  書記官
中    華    民    國   111    年    8     月    8     日